---
title: Informe de webscrap
title-block-banner: true
format: 
  html:
    embed-resources: true
    code-fold: true
    page-layout: full
    fig_caption: yes
---

```{css, echo=FALSE}
.panel-tabset .nav-item {
  font-size: 30px;
  font-style: italic
}
```


## valores actuales

```{r}
valores_actuales <- targets::tar_read(valores_precios_webscrap_final)


knitr::kable(valores_actuales)
```



## resultado de las validaciones: 

para ver los resultados de las validaciones de cada recurso

```{r}
valor_salida <- function(valor_evaluar, prop_mostrar="status", default_mensaje="no hay datos") {
  
  if (length(valor_evaluar)==1) {
    resultado_ganaderia <- default_mensaje
  } else {
    resultado_ganaderia <- valor_evaluar[[prop_mostrar]]
  }
  resultado_ganaderia
}
```


## ganaderia

```{r}
tmp_ganaderia <- targets::tar_read(validar_disponible_datos_ganaderia_valores_actuales)
no_ganaderia <- "No hay valores acutalizados para ganaderia"  

valor_salida(tmp_ganaderia,"status",no_ganaderia)
```

::: panel-tabset 

##  ganaderia: df guardado

```{r}

knitr::kable(valor_salida(tmp_ganaderia,"almacenar_df",no_ganaderia))

```

## ganaderia: df sheet

```{r}
knitr::kable(valor_salida(tmp_ganaderia,"sheet_df",no_ganaderia))
```

:::


## tambo

```{r}
tmp_tambo <- targets::tar_read(validar_disponible_datos_tambo_valores_actuales)
no_tambo <- "No hay valores acutalizados para tambo"  

knitr::kable(valor_salida(tmp_tambo,"status",no_tambo))
```

::: panel-tabset 

##  tambo: df guardado

```{r}

knitr::kable(valor_salida(tmp_tambo,"almacenar_df",no_tambo))

```

## tambo: df sheet

```{r}
knitr::kable(valor_salida(tmp_tambo,"sheet_df",no_tambo))
```

:::

## porcinos

```{r}
tmp_porcinos <- targets::tar_read(validar_disponible_datos_porcinos_valores_actuales)
no_porcinos <- "No hay valores acutalizados para porcinos"  

knitr::kable(valor_salida(tmp_porcinos,"status",no_porcinos))
```

::: panel-tabset 

##  porcinos: df guardado

```{r}

knitr::kable(valor_salida(tmp_porcinos,"almacenar_df",no_porcinos))

```

## porcinos: df sheet

```{r}
knitr::kable(valor_salida(tmp_porcinos,"sheet_df",no_porcinos))
```

:::

## carne_ave

```{r}
tmp_carne_ave <- targets::tar_read(validar_disponible_datos_carne_ave_valores_actuales)
no_carne_ave <- "No hay valores acutalizados para carne_ave"  

knitr::kable(valor_salida(tmp_carne_ave,"status",no_carne_ave))
```

::: panel-tabset 

##  carne_ave: df guardado

```{r}

knitr::kable(valor_salida(tmp_carne_ave,"almacenar_df",no_carne_ave))

```

## carne_ave: df sheet

```{r}
knitr::kable(valor_salida(tmp_carne_ave,"sheet_df",no_carne_ave))
```

:::


## huevo

```{r}
tmp_huevo <- targets::tar_read(validar_disponible_datos_huevo_valores_actuales)
no_huevo <- "No hay valores acutalizados para huevo"  

knitr::kable(valor_salida(tmp_huevo,"status",no_huevo))
```

::: panel-tabset 

##  huevo: df guardado

```{r}

knitr::kable(valor_salida(tmp_huevo,"almacenar_df",no_huevo))

```

## huevo: df sheet

```{r}
knitr::kable(valor_salida(tmp_huevo,"sheet_df",no_huevo))
```

:::


## precipitaciones

```{r}
tmp_precipitaciones <- targets::tar_read(validar_disponible_datos_precipitaciones_valores_actuales)
no_precipitaciones <- "No hay valores acutalizados para precipitaciones"  

knitr::kable(valor_salida(tmp_precipitaciones,"status",no_precipitaciones))
```

::: panel-tabset 

##  precipitaciones: df guardado

```{r}

knitr::kable(valor_salida(tmp_precipitaciones,"almacenar_df",no_precipitaciones))

```

## precipitaciones: df sheet

```{r}
knitr::kable(valor_salida(tmp_precipitaciones,"sheet_df",no_precipitaciones))
```

:::

