# objetivo

analisis exploratorio de scraping de la pagina de rosgan. 

# detalle

de la pagina de rosgan > https://www.rosgan.com.ar/precios-rosgan/  

obtenemos categorias de ganaderia y tambo

# ganaderia analisis preliminar


cantidad: -102.4176+ (120.8458*predio)-(0.3*potrero)
precio: (precio "terneros/as"* *175) 
pagina: https://www.rosgan.com.ar/precios-rosgan/ 
nagegacion: 
div .marquee > div .marquee-content >  UL
li .caja-titulo-verde >
li .caja-indice > span .indice text | span .valor text
filtrar el que tenga .indice == "terneros/as"

## ganaderia: scrap sample

```{r}
source(here::here("R","get_raw_web_file.R" ))
source(here::here("R","extract_rosgan_updated_header.R" ))
#install.packages("rvest")
# periodicidad diaria , si dia no existe entonces bajar 
library(rvest)



web_page <- "https://www.rosgan.com.ar/precios-rosgan/"
template_page_name <- "{timestamp_webscrap}_precios_rosgan.html"
output_path <- "tmp"

output_dl_file <- get_raw_web_file(url_src = web_page,template_output = template_page_name,output_path = output_path,timestamp_format = "%Y%m%d")

loaded_html <- rvest::read_html(output_dl_file)

df_caja_verde <- extract_rosgan_updated_header(rvest_html_object=loaded_html)

#   div .marquee > div .marquee-content >  UL
# li .caja-titulo-verde >
# li .caja-indice > span .indice text | span .valor text
# filtrar el que tenga .indice == "terneros/as"

df_caja_verde |>  dplyr::filter(indices_tabla=="Terneros/as")
```
                    
# Tambo: analisis preliminar            

cantidad: 1.56+13.45409*predio
precio: precio "vaca con garantia de preñez"
pagina: https://www.rosgan.com.ar/precios-rosgan/ 
nagegacion:
div .marquee > div .marquee-content >  UL
li .caja-titulo-verde >
li .caja-indice > span .indice text | span .valor text
filtrar el que tenga .indice == "vaca con garantia de preñez"

## scrap sample 

igual que el de ganaderia, solo que filtrado por otro filtro.


```{r}
# traerse el ultimo bajado , es solo para prueba 


source(here::here("R","leer_configuracion.R"))
source(here::here("R","extract_rosgan_updated_header.R"))

leer_configuracion_scrap <- leer_configuracion()

output_dl_file <- list.files(here::here(leer_configuracion_scrap[["scrap_raw_store_ganaderia_folder"]]),full.names = TRUE)[[1]]

loaded_html <- rvest::read_html(output_dl_file)

df_caja_verde <- extract_rosgan_updated_header(rvest_html_object=loaded_html)

df_caja_verde |>  dplyr::filter(indices_tabla=="vacas c/gtía. de preñez")  

```

# hallazgo: historia. 

misma pagina de rosgan

```{r}
source(here::here("R","extract_rosgan_history" ))

remates_history <- extract_rosgan_history(output_dl_file)


  remates_history |> 
    dplyr::filter(categorias_remates %in% c("Terneros/as"	))
  
  remates_history |> 
    dplyr::filter(categorias_remates %in% c("Vientres con garantía de preñez"	))

  remates_history |> 
    dplyr::filter(stringr::str_detect(indices_fecha,"12 de octubre de 2022"))
  df_caja_verde

```

# consideracioens

- en terneros/as no concide history con caja verde. puede que la caja verde diga un valor diario mientaras que history se quedo en una fecha 
