# objetivo

analisis exploratorio de scraping de la pagina de capia 

# detalle

de la pagina de capepr > https://www.capia.com.ar/estadisticas/precio-del-huevo-semanal

obtenemos categorias de : huevo y carne de ave

# huevo
cantidad: cantidad gallinas =-3273+(77,722*tinglado)+(19276*automático)
precio: Precio polla recriada blanca 16 semanas 
parecen ser posts con talbas semanales de esas tablas hay que extraer las que digan "Precio polla recriada blanca 16 semanas"


# carne de ave
cantidad: 65,16*tinglado
precio: Precio polla recriada blanca  18 meses https://www.capia.com.ar/estadisticas/precio-del-huevo-semana
parecen ser posts con talbas semanales de esas tablas hay que extraer las que digan "Precio polla recriada blanca  18 meses"



## ejemplo scrapping huevo

```{r}
source(here::here("R","get_raw_web_file.R" ))
#install.packages("rvest")
# periodicidad diaria , si dia no existe entonces bajar 
library(rvest)



web_page <- "https://www.capia.com.ar/estadisticas/precio-del-huevo-semanal"
template_page_name <- "{timestamp_webscrap}_precios_ave_huevo_capia.html"
output_path <- "tmp/raw/ave_huevo"

output_dl_file <- get_raw_web_file(url_src = web_page,template_output = template_page_name,output_path = output_path,timestamp_format = "%Y%m%d")
```

# probando rcurl

```{r}
# super util para debuguear 
# el error me di cuenta al comparar los headers de lo que es el browser en modo debugging VS 
# el head devuelto aca. 
# se veia que le pifie en la URL , era semanal sin la barra final y con una L 
web_page <- "https://www.capia.com.ar/estadisticas/precio-del-huevo-semana/"

httr::HEAD(web_page, httr::config(verbose = TRUE),httr::add_headers("user-agent" = "Mozilla/5.0"))
```

# si funcionara el html 
```{r}
html_loaded <- rvest::read_html(output_dl_file)
```

# revisando la pagina
```{r}

obtener_tablas <- html_loaded|>
   # rvest::html_elements("#sp-main-body") 
  rvest::html_elements(".post_intro table") |> 
  rvest::html_table() |> 
  purrr::map_dfr(.f=function(df_x){
     ref_semana <- df_x |>
       dplyr::filter(stringr::str_detect(stringr::str_to_upper(X1),"REFERENCIA SEMANA")) |>
       dplyr::pull(X1)
     
     ref_huevo <- df_x |>
       dplyr::filter(stringr::str_detect(stringr::str_to_lower(X1),"polla recriada de 16 semanas blanca")) |> 
       dplyr::mutate(descripcion=paste0(X1," - " ,X2))|> 
       dplyr::rename(precio=X3) |> 
       dplyr::select(descripcion,precio) |> 
       dplyr::mutate(fecha_semana=ref_semana)
       
     ref_carne_ave <- df_x |>
       dplyr::filter(stringr::str_detect(stringr::str_to_lower(X1),"polla recriada de 18 semanas blanca")) |> 
       dplyr::mutate(descripcion=paste0(X1," - " ,X2))|> 
       dplyr::rename(precio=X3) |> 
       dplyr::select(descripcion,precio)|> 
       dplyr::mutate(fecha_semana=ref_semana)
       
     resu <- ref_huevo |> dplyr::union(ref_carne_ave)
     resu
  })

obtener_tablas
 
obtener_tablas |>  colnames()
```


## ejemplo scrapping historico

